# 专有技术出资获取股权如何账面如何确认

提问人：makubex2020 时间：2020-11-23 13:43:00
A公司以经过评估后价值为 150 万元的专有技术（账面无此专有技术）作价 150 万元投资，和B公司（货币出资 850 万元）一起成立一家新的C公司。A公司对于这笔股权投资应该如何进行会计处理？

回答人：chenyiwei
参考：《瑞华研究 2010 ～ 2019 汇编》之“问题1-2-15（以非货币性资产出资设立子公司或对子公司增资的问题——以账面价值为零的无形资产出资）”。